【裁判字號】    94,上更(一),113
【裁判日期】    950330
【裁判案由】    違反槍砲彈藥刀械管制條例
【裁判全文】
臺灣高等法院花蓮分院刑事判決     94年度上更(一)字第113號
上  訴  人
即  被  告  乙○○
                      號
選任辯護人  曾泰源律師
上列上訴人因違反槍砲彈藥刀械管制條例案件，不服臺灣花蓮地
方法院90年度訴字第4號中華民國91年8月8日第一審判決（起訴
案號：臺灣花蓮地方法院檢察署89年度偵字第1581號），提起
上訴，經最高法院發回，本院判決如下：
    主  文
原判決撤銷。
乙○○共同未經許可，持有手槍，處有期徒刑伍年陸月，併科罰
金新台幣伍萬元，罰金如易服勞役以銀元參佰元即新台幣玖佰元
折算壹日。
扣案之義大利製貝瑞塔廠九厘米制式半自動手槍壹把（槍枝管制
編號0000000000號）、比利時ＦＮ廠０．三八吋制式
半自動手槍壹把（槍枝管制編號0000000000號）、九
厘米半手槍彈貳發及０．三八吋手槍彈貳發，均沒收。
    事  實
一、乙○○綽號「小寶」，因其不詳姓名之友人前曾於花蓮縣吉
    安鄉○○路附近某賭場遭詐賭損失新台幣（下同）1百餘萬
    元，亟思報復並彌補損失，遂由乙○○於民國（下同）89年
    4月間某日邀同朱家駒至該賭場強索被詐之賭資，朱家駒即
    連絡呂志昱，再於同年月5日以電話邀同其熟識而居住於臺
    北之呂景明（綽號「小呂」，通緝中），呂景明再輾轉邀同
    居住北部地區綽號「小忠」之不詳姓名年籍成年男子及呂維
    剛、陳瀚沂、甲○○（另經本院以94年度上更二字第118 號
    審理中）等人，共同基於持槍彈強索被詐賭資之犯意聯絡，
    先約定於89年4月7日晚上8時許，至花蓮市○○路「聽話茶
    藝館」會合，席間由「小寶」乙○○與朱家駒商議並分配任
    務，決定由熟悉路途之「小寶」乙○○帶同呂景明及「小忠
    」3人喬裝賭客先行進入該賭場，朱家駒及呂志昱則分別駕
    駛借得之ＨＵ─5698號自小客車（東光鴻興業有限公司所有
    ，由賴永漢使用）及租得之ＨＨ─4681號自小客車（原審誤
    載為ＦＦ─4681號，係由陳瀚沂於臺北租用後，載同呂景明
    、「小忠」、甲○○、呂維剛等5人至花蓮市），攜帶槍械
    與其餘之人在外守候接應，待「小寶」在場內勘查後，再以
    電話連絡通知在外守候接應之人進入賭場。商議後即由朱家
    駒提供具有殺傷力之義大利製貝瑞塔廠九厘米制式半自動手
    槍1把（以下簡稱貝瑞塔手槍）、比利時ＦＮ廠0．38吋制式
    半自動手槍1把（以下簡稱點三八手槍），及供上述手槍使
    用同具殺傷力之九厘米半子彈（以下簡稱九０子彈）及0．
    38 吋子彈（以下簡稱點三八子彈）各5發（上述2種子彈均
    經試射3發後，各餘2發），並分由朱家駒駕駛ＨＵ─5698號
    自小客車，搭載「小寶」乙○○、呂維剛、陳瀚沂、甲○○
    ，呂志昱則駕駛ＨＨ─4681號自小客車搭載「小忠」、呂景
    明，上揭槍、彈則分別放置於黑色及綠色之皮包內，再將之
    同放置於「小寶」所乘坐之ＨＵ─5698號自小客車右前座踏
    板處，而共同持有之。嗣於同日夜間約10時許，乙○○、呂
    景明及「小忠」3人依約定先行進入賭場，呂志昱、呂維剛
    、陳瀚沂、甲○○、朱家駒等5人則同坐於停放在花蓮縣吉
    安鄉○○路與南海五街口附近ＨＵ─5698號自小客車上等待
    指示行動，於約30分鐘後即同日夜間10時30分許，乙○○尚
    未通知而著手強索賭資之際，朱家駒等人為警查覺上揭車輛
    可疑，加以盤查，並逕行搜索該部ＨＵ─5698號自小客車上
    後，在上揭車輛右前座腳踏板下扣得上述前揭之人共同持有
    之槍、彈，「小寶」乙○○經由不詳姓名之人通知得悉朱家
    駒等人為警查獲後，即與「小忠」、呂景明離開上揭賭場，
    分別逃逸。嗣經警依同案查獲之人之供述而循線查獲。
二、案經花蓮縣警察局吉安分局報請臺灣花蓮地方法院檢察署檢
    察官偵查起訴。
    理  由
一、證據能力─
（一）按「被告以外之人於審判外之言詞或書面陳述，除法律有
      規定者外，不得做為證據。」；「被告以外之人於檢察事
      務官、司法警察官或司法警察調查中所為之陳述，與審判
      中不符時，其先前之陳述具有較可信之特別情況，且為證
      明犯罪事實存否所必要者，得為證據。」，刑事訴訟法第
      159條第1項、第159條之2分別定有明文。故被告以外之人
      於警詢中所為之陳述，與審判中不符時，以其陳述依審判
      中及審判外各陳述外部附隨環境或條件，比較前後之陳述
      ，以決定何項陳述具有較可信之情況，並以是否為證明犯
      罪事實之必要，而為證據能力之認定。
（二）原審判決引用證人即共犯呂志昱、呂維剛、陳瀚沂、甲○
      ○4人於警詢之第2次筆錄及呂景明、朱家駒於警詢時之供
      述為證據。辯護人認上開證人於警詢之供述均無證據能力
      。
（三）經查：
１、共犯呂景明警詢筆錄，共有2份，其於警詢時就本件之過程
    詳細陳述，與其於原審供述共犯之姓名不同，惟其於警詢之
    陳述係經拘提到案，且距事發時最近，並曾於偵查中為相同
    之供述，雖與審判中之供述有不符之處，惟仍得確保其陳述
    之真實性，故具有較可信之情形，且為證明被告犯罪所需，
    具有證據能力，得採為證據。
２、共犯陳瀚沂89年4月8日警詢筆錄，供稱「小寶」為劉蓮寶，
    其後於89年4月27日警詢筆錄中已否認該筆錄之真實，因有
    供述任意性之瑕疵，無證據能力；其89年4月27日之警詢筆
    錄，係經警在其住處製作，得確保其供述之任意，且與審判
    中之供述有不符之處，惟參以同案被告甲○○、呂景明、呂
    維剛之供述，及當時供述之客觀環境，當認其該次警詢之陳
    述具有較可信之情形，且為證明被告犯罪所需，具有證據能
    力，得採為證據。
３、共犯甲○○警詢筆錄，除89年4月27日之警詢筆錄係在其住
    處製作，其後於本院審理時證稱細節部分因時隔甚久，已不
    復記憶，則依其證述內容已與警詢時之供述不同，而其警詢
    之陳述既係基於其自由意志所為，其中1次並在其住處製作
    ，且詳細指述被告之口卡片，且其陳述並為證明被告犯罪之
    證據，依上揭規定，應具有證據能力。
４、共犯呂維剛警詢筆錄，與其於原審之證述已有不同，參以共
    犯呂維剛於警詢時係經由警員當場逮捕，且扣案之槍彈均係
    於其當時座位下查獲，並參以共犯甲○○、陳瀚沂及呂景明
    等之供述，其於警詢之供述較具可信，且為證明被告犯罪所
    需，故有證據能力。
５、共犯朱家駒警詢筆錄，核與其於原審證述不同，其於原審時
    供稱被告綽號非「小寶」，然參以當時同車之其他共犯供稱
    被告即於乘座其所駕車輛右前座之人，亦與被告坦承其當時
    乘座於共犯朱家駒所駕駛車輛之右前座之詞相符，故共犯朱
    家駒於原審之證述應係迴護共犯之詞，其於警詢之供述較具
    可信性，且為證明被告犯罪所需，具有證據能力。
６、共犯呂志昱於警詢中均未曾提及「小寶」，核與其於原審之
    供述相符，既無特別可信，且非證明被告犯罪所必要，故其
    警詢筆錄無證據能力。
二、認定被告犯罪事實所憑之證據及理由─
（一）扣案之貝瑞塔手槍、點三八手槍各1支及制式子彈共10發
      ，均係司法警察於上開時地，在同案共犯朱家駒所駕駛之
      ＨＵ─5698號自小客車上、被告乙○○原乘坐之前座踏板
      處查獲，此業據事發當時乘座同車之共犯甲○○、陳瀚沂
      、朱家駒及呂維剛一致供述明確，被告亦坦承確乘坐上揭
      車輛。則依扣案槍、彈有2支，被告並自市區乘坐至查獲
      處所，其當明確知悉座位踏板處有上揭槍、彈。
（二）被告乙○○於本院準備程序時坦承當日晚上6、7點時，確
      在花蓮市○○路之「聽話茶藝館」與朋友一起吃飯，並於
      同日晚上8時許與同案被告朱家駒、呂志昱及數位自臺北
      到花蓮之朋友在上揭地點見面，飯後並與同案被告朱家駒
      所帶之朋友「小呂」（即呂景明）共4人搭被告朱家駒駕
      駛之上揭車輛（同車共5人），至海岸路某處賭場打麻將
      ，伊與「小呂」先下車，在賭場待不到1小時即離開等語
      。均足以認定被告於為警查獲上揭車輛右前座踏板處有扣
      案槍彈前，確有搭乘共犯朱家駒所駕駛之上揭車輛，且其
      乘坐位置即係事後經扣得槍彈之處，被告僅離去不久，且
      除共犯呂維剛自後座移往該處外，並未有他人乘坐該處，
      顯然被告即係共犯所稱之「小寶」，且當知悉車內有扣案
      之槍彈甚明。
（三）上開槍彈經送請內政部警政署刑事警察局鑑定結果，認分
      屬制式貝瑞塔手槍及點三八手槍，以及供上述手槍使用同
      具殺傷力之制式九０子彈及點三八子彈各5發（上述2種子
      彈均經試射3發後，各餘2發），均具有殺傷力，有該局89
      年4月13日刑鑑字第45004號鑑驗通知書1紙附卷可稽。
（四）本件同案共犯呂維剛、陳瀚沂、甲○○等4人經警逮捕後
      之第2次警訊中，均曾提及與綽號「小寶」、綽號「小呂
      」之呂景明等人，共謀前往花蓮縣吉安鄉某賭場，欲強索
      「小寶」友人前遭詐賭而損失之金錢等事實，各有警訊筆
      錄存卷可查。故綽號「小寶」之人確與綽號「小呂」之呂
      景明、甲○○、陳瀚沂、朱家駒、呂維剛、呂志昱等人，
      為解決先前發生於賭場之糾紛而共同持有扣案槍彈，應堪
      認定。
（五）被告乙○○確係共犯所指綽號「小寶」之人，有下列證據
      可證明:
１、同案被告呂景明於原審經法官訊問時，並與被告當場對質時
    ，明確指稱綽號「小寶」即係被告乙○○，且當日方經由同
    案被告朱家駒介紹認識，大家都叫他「小寶」（見原審卷第
    29頁）。其於偵查中亦供稱，係朱家駒於89年4月5日以0000
    000000號電話連絡，要伊於89年4月7日晚上8時許到花蓮市
    聽話茶藝館，與綽號「小寶」及其朋友碰面，伊帶同甲○○
    、陳翰沂、呂維剛及綽號「小忠」之人到該處，之後朱某稱
    要到賭場賭博，故叫「小寶」帶其等前往，伊當時與「小寶
    」「小忠」3人進入該賭場，當時「小寶」告知跟著他做就
    對了，話不要那麼多，「小寶」接著打電話叫朱家駒帶人至
    賭場外把風，但電話不通，接著伊打電話予陳氏兄弟，電話
    亦不通，之後「小寶」接獲電話告知朱家駒出事了，其等就
    離開賭場，「小寶」曾告知其身上有槍，離開賭場後，找不
    到朱家駒，就和「小忠」回臺北，伊僅見朱家駒與「小寶」
    在車上拿了3個袋子，但不知查獲之槍枝係何人所有等語（
    見89年度聲字第225號卷，89年4月19日訊問筆錄）。共犯呂
    景明是與「小寶」一同在荼藝館策劃，並一同到賭場之人，
    其對該「小寶」即為被告乙○○所為之當庭指認當屬正確無
    誤，且其供述當日情節，與被告坦承之當日由伊帶同同案被
    告等人到賭場，及之後自行離去之詞相符，顯然被告係因接
    獲同案被告朱家駒之不詳姓名朋友通知，知悉朱家駒在路上
    經警查獲，故而未及著手強盜行為，隨即離去現場，此更足
    以推斷被告與朱家駒等人對持有扣案之槍枝及子彈有犯意連
    絡、行為分擔，且呂景明在上開警訊時就「小寶」之人之外
    形之描述：身高約180公分、膚黑、體壯、年齡約25至30歲
    之間，臉型輪廓很深等事實，均與被告本人特徵完全相符，
    已堪認被告乙○○即為與呂景明、朱家駒、陳瀚沂、呂維剛
    、呂志昱等共同持有扣案槍彈之綽號「小寶」之人無訛。
２、證人朱家駒雖於原審亦結稱當日呂維剛、陳瀚沂、甲○○及
    「小寶」係搭乘其所駕駛之車牌號碼ＨＵ─5698號自小客車
    ，其他人坐另一部車（見原審卷第56頁），且是「小寶」跟
    呂景明說要去打麻將，故由伊開車載該2人前往（見原審卷
    第57頁）。則依其證述，當日確有搭載綽號「小寶」之人，
    再參以同案被告甲○○等人之供述，證人朱家駒所駕駛之車
    輛之右前座原坐「小寶」，「小寶」下車後即由呂維剛移往
    右前座，至為警查獲時，再參以被告亦坦承確有於上開時間
    搭乘證人朱家駒所駕駛之上揭車輛，並與呂景明共同至上開
    處所欲打麻將，則顯然該位置係由「小寶」與呂維剛先後乘
    坐，故除查獲時之呂維剛外，即由被告乘坐上開位置，被告
    即係共犯口中之「小寶」甚為明確。
３、同案被告呂維剛於原審結稱伊與陳瀚沂等人一起坐上車子，
    本來乘坐於後座，後來前座的人下車之後，伊才換到前座，
    結果就在伊座位下查到那包方知是裝槍的東西（參原審卷第
    96 頁），當日在茶藝館內有人叫「小寶」，當時是和陳瀚
    沂兄弟、呂景明等人至茶藝館，出來後，陳瀚沂搭朱家駒所
    開的車，「小寶」坐前座，只看到他背影與被告乙○○很像
    ，後來他下車伊才坐前座等語（見原審第96、97頁），亦核
    與被告供稱搭乘被告朱家駒所駕駛之車輛，及同案被告朱家
    駒及甲○○證述「小寶」下車後，即由呂維剛乘座該位置之
    詞相符，顯然被告即係「小寶」甚明。
４、再依卷附中華電信股份有限公司臺灣北區電信分公司花蓮營
    運處函，0000000000號電話使用人為被告乙○○（誤載為「
    城」），被告於原審亦坦承系爭電話號碼為其所使用，此核
    與共犯朱家駒於警詢中供述「小寶」之行動電話號碼相同，
    且依卷附之通聯紀錄，被告亦與朱家駒所使用之電話有密切
    之連繫，故被告乙○○確即係共犯朱家駒等人為警查獲時所
    稱之「小寶」。
５、再經原審當場勘驗被告乙○○身分證照片，與警卷口卡照片
    相貌完全一樣，足以辯識係乙○○，有勘驗筆錄、身份證影
    本及被告相片附卷可參（見原審卷第230、232、233頁），
    該口卡片與被告相片相差無幾，共犯甲○○等人於指述時當
    得明確辨識被告是否即係「小寶」，而依其等之供述，被告
    乙○○確係當日綽號「小寶」之人。
６、證人甲○○於本院審理時亦結稱，被告於其所乘坐車輛為警
    查獲前，確係坐在上揭車輛之右前座，此亦核與被告坦承部
    分相符，至證人甲○○於警詢時雖曾供稱（參原審判決第3
    頁，理由二）呂維剛坐右前座等語，惟此係指被告下車，因
    車輛擁擠，故由呂維剛換至原為被告乘坐之右前座，此亦據
    證人甲○○於本院結證甚明，核與被告供述相符，故證人甲
    ○○於警詢之供述僅係陳述事後之狀況，並非前後供述不符
    ，並予敘明。且證人甲○○於本院審理時具結證稱：89年4
    月7日與呂景明、陳瀚沂、呂維剛一起自臺北至花蓮，晚間8
    時許到聽話茶藝館，當時有多人，呂景明要伊、陳瀚沂、呂
    維剛搭乘朱家駒所駕駛之車牌號碼ＨＵ─5698號車輛，當時
    被告確實在場，且朱家駒曾介紹被告為「小寶」，證人呂維
    剛於警詢時供稱綽號「小寶」之人原坐在ＨＵ─5698號自小
    客車右前座，到作案地點，他先行下車，呂維剛才被叫去坐
    該車右前座之說詞沒錯，且當日指認被告之口卡片時，確為
    伊所指認，於89年4月27日之警詢供述亦出於其自由意志，
    被告當時確有坐在該部車之右前座等語，均足以證明被告即
    係當日乘坐於查獲車輛右前座之綽號「小寶」之人。
（六）共同被告呂景明、同案共犯呂維剛、陳瀚沂、甲○○均供
      稱，扣案之貝瑞塔手槍及九０子彈5發原係放置於扣案之
      黑色皮包內，點三八手槍及子彈5發則係放置於綠色皮包
      內，黑色皮包係由乙○○（即綽號「小寶」者）放置車上
      ，綠色皮包則係朱家駒放於車上等語，故被告乙○○即「
      小寶」，明知在其座位下之黑色皮包內置放貝瑞塔手槍及
      九０子彈，綠色皮包內則放置扣案之點三八手槍及子彈。
（七）綜上所述，被告乙○○即為綽號「小寶」之人，扣案之槍
      、彈係因被告提議強盜賭場財物，而由共犯朱家駒提供，
      且被告與共同被告呂景明及綽號「小忠」、朱家駒、呂志
      昱、呂維剛、陳瀚沂、甲○○等人，共同謀議分持上開扣
      案槍、彈等物欲至賭場強索賭資，並於共同執持之過程中
      為警查獲等事證已臻明確，被告乙○○係與共犯朱家駒等
      人共同持有扣案之槍彈，其上開犯行堪以認定。
三、被告之辯解及不採之理由─
（一）被告辯稱：
１、其綽號為「娃娃」，非「小寶」。
２、為警在車上查獲裝有槍械的黑色手提包非其所有，不知係何
    人所有，而另1只放槍械的綠色手提包為呂景明所有，裡面
    有證件，且不知道槍械是誰的，亦未見過，且查獲時伊早已
    下車，並未共同持有扣案槍、彈。
３、且同案被告朱家駒業於原審審理時供稱扣案槍彈以及裝放槍
    彈之皮包均係其單獨持有。
（二）經查：
１、被告乙○○即為前揭為共同解決發生於賭場糾紛，而與共犯
    呂景明、甲○○、陳瀚沂、朱家駒、呂維剛、呂志昱等共同
    持有由共犯朱家駒提供扣案槍彈之綽號「小寶」之人，有共
    犯呂景明在原審調查時與被告乙○○當庭對質之供述、共犯
    朱家駒、呂維剛、陳瀚沂、甲○○等人在警詢時之指證，業
    經本院於上揭認定甚詳，被告辯稱其綽號為「娃娃」，非「
    小寶」之詞，不堪採信。至同案共犯朱家駒雖於原審供稱被
    告綽號非「小寶」，惟參以上揭之認定，及共犯朱家駒在89
    年5月3日警訊時，已指認乙○○綽號「小寶」（並指稱小寶
    之男子非劉蓮寶，先前是其故意錯認），他認識，並有介紹
    乙○○與呂景明、呂維剛、甲○○、陳瀚沂等人認識等語；
    朱家駒在89年4月8日警訊時即指稱：綽號「小寶」男子之聯
    絡電話是0000000000號，因為他打電話給我的行動電話0000
    000000號時，均顯示這個號碼等語（見花蓮縣警察局吉安分
    局吉警刑字第０二五七六號卷朱家駒筆錄），核與被告乙○
    ○於原審坦承其當時之行動電話手機號碼確為0000000000號
    無誤，且核亦與中華電信股份有限公司臺灣北區電信分公司
    花蓮營運處函附之乙○○所使用之0000000000號行動電話於
    89 年3月20日至4月12日之通聯紀錄顯示確與朱家駒所使用
    之0000000000號行動電話有密集之通話聯絡，均顯示朱家駒
    確與被告乙○○熟識，且在該段犯案期間有密切聯繫，則證
    人朱家駒在警訊時所指認與其共同犯案之「小寶」之人即為
    被告乙○○自無錯誤可言，其事後翻異前詞，顯係迴護被告
    之舉，係不實之陳述，殊難憑信。
２、至辯護人辯稱扣案手槍及包裏未採證是否有被告指紋云云，
    惟本件為警查獲時被告並未在場，檢察官亦未以被告留有指
    紋於扣案槍枝及皮包而認定被告涉犯上開罪行，係以被告與
    與被查獲之同案持有槍械之人有共同犯意連絡，即欲至上揭
    賭場強索賭債之目的，而分由被告先行下車查看，係認被告
    與同案被告等人有共犯關係，故被告是否於扣案槍枝或皮包
    上留有指紋並非認定之依據，故此部分未採證，尚未可認為
    係屬瑕疵甚明。
３、至辯護人辯稱共同被告呂維剛、甲○○於89年4月8日警詢中
    均供稱：被查獲時ＨＵ─5698號車內，係與陳氏兄弟、朱家
    駒、呂志昱5人共同乘座，被告未坐該車內，可證明被告非
    共同前往之人云云，惟此部分業經被告於本院準備程序中坦
    承確有搭乘該部車輛，並經本院上揭認定先後乘坐上開位置
    甚詳，其辯解亦不可採信。
４、至被告雖身高185公分，與共同被告呂景明於警詢時供述之
    ：小寶身高約180公分，膚黑體壯等語大致相符，蓋被告確
    係膚黑體壯，且身高185公分，亦與證人目視之約180公分左
    右相差不多，以目視之大約數與實際測得之高度僅差5公分
    ，當在目視誤差範圍內，故共犯上揭對被告外型之描述，應
    係符合真實。
（三）綜前所述，被告上揭所辯，尚非可採，其與共犯朱家駒等
      人對持有扣案槍彈有犯意連絡，行為分擔，其犯罪事證明
      確，犯行洵堪認定。
四、論罪科刑
（一）核被告乙○○所為，係犯槍砲彈藥刀械管制條例第7條第4
      項未經許可持有手槍罪及同法第12條第4項之未經許可持
      有子彈罪。
（二）共犯：按所謂持有手槍及子彈，並非必需親自持有，如以
      共同犯罪之意思，事先有犯意之合致，而由其中一部分人
      實施犯罪行為，即有共同犯罪之存在，應受共同犯罪之評
      價，最高法院79年度台非字第264號判決意旨足資參照。
      扣案之槍、彈為警查獲時被告乙○○雖未在場，且無證據
      證明係由被告提供扣案槍彈，惟被告係與呂景明及「小忠
      」、朱家駒、呂志昱、呂維剛、陳瀚沂、甲○○等人，欲
      共同持槍強盜賭場之財物，而約同朱家駒、呂志昱，再由
      朱家駒約同呂景明等其他共犯，被告並於共犯朱家駒取得
      槍彈後，搭乘同部車輛至該處，其對上開持有槍枝及子彈
      之犯罪行為，與被告朱家駒等人有犯意聯絡及行為分擔，
      均係共同正犯。
（三）想像競合犯：被告與共犯朱家駒等人係於同一時間，共同
      持有朱家駒所提供之槍、彈，係以一非法持有行為，同時
      持有2把手槍及10發子彈，而侵害數法益，屬一行為觸犯
      數罪名之想像競合犯，應依刑法第55條前段規定，從一重
      論以未經許可持有手槍罪處斷。
（四）量刑：爰審酌被告犯罪動機原係在以暴力方式奪取財物、
      並糾集多人欲施行強暴犯行，且所用手段係帶同共8人犯
      案，並持2支槍枝，其所為對社會治安所生危害甚大，並
      參以被告於本件係居於領導、指揮之地位，犯罪後態度不
      佳，且其持有槍、彈之行為，嚴重影響社會治安，敗壞社
      會善良風氣等一切情狀，量處如主文所示之刑，並就併科
      罰金部分，諭知易服勞役之折算標準，以示儆懲。
（五）沒收：扣案之貝瑞塔手槍及點三八手槍各1把，及經試射
      所剩餘之九０子彈及點三八子彈各2發（原各扣得5發，惟
      其中各3發業經警政署刑事警察局完成鑑驗試射而不復存
      在，該6顆子彈不另為沒收之諭知），均為違禁物，併宣
      告沒收之。
五、撤銷改判之理由：
（一）原審認定共犯呂志昱及朱家駒均係由呂景明邀同前往與被
      告會合，惟參以共犯呂景明為警拘提到案時及於原審之供
      述，呂景明原並不識被告乙○○，且係由共犯朱家駒約同
      至花蓮，其並再邀陳瀚沂、甲○○、呂維剛及綽號「小忠
      」之男子至花蓮與朱家駒約在「聽話茶藝館」見面，並由
      朱家駒介紹呂志昱及綽號「小寶」之男子（見警卷89年4
      月18日筆錄），再參以共犯呂維剛、甲○○、陳瀚沂等人
      之供述，及共犯呂志昱於警詢中係供稱其由共犯朱家駒通
      知至該處，共犯呂志昱當係由共犯朱家駒約同加入上開犯
      行，而呂景明亦係由朱家駒邀約，呂景明再約同「小忠」
      、陳瀚沂、甲○○及呂維剛等人加入，故原審認定事實部
      分尚有違誤。
（二）共犯呂志昱所駕駛之自小客車車牌為ＨＨ─4681號，原審
      誤載為ＦＦ─4681號。
（三）原審認定扣案槍、彈係由被告與朱家駒共同提供，惟同案
      被告朱家駒業於第3次警詢筆錄及原審中坦承扣案槍、彈
      等物係其所有，核與共犯呂景明於警詢時供稱事發後被告
      告知扣案槍彈係由朱家駒提供之詞相符（見89年4月19日
      筆錄），被告與朱家駒雖共同持有扣案槍彈，然並非由被
      告共同提供堪以認定。
（四）被告上訴意旨否認犯罪，指原判決不當，雖無可取，惟原
      判決既有如上所述之不當，自應撤銷改判。
據上論斷，應依刑事訴訟法第369條第1項前段、第364條、第299
條第1項前段，槍砲彈藥刀械管制條例第7條第4項、第12條第4項
，刑法第2條第1項、第11條前段、第28條、第55條、第42條第2
項、第38條第1項第1款，罰金罰鍰提高標準條例第2條，現行法
規所定貨幣單位折算新臺幣條例第2條，判決如主文。
本案經檢察官林慧到庭執行職務。
中    華    民    國    95    年    3     月    30    日
                        審判長法  官  何方興
                              法  官  林德盛
                              法  官  王紋瑩
以上正本證明與原本無異。
如不服本判決，應於判決送達後十日內向本院提出上訴狀。其未
述理由者，並應於提出上訴狀後十日內向本院補提理由狀 (須
附繕本)。
                              書記官  吳家瑩
中    華    民    國    95    年    4     月    3     日
附錄本判決論罪法條
槍砲彈藥刀械管制條例第7條第4項：
未經許可，持有、寄藏或意圖販賣而陳列第一項所列槍砲、彈藥
者，處五年以上有期徒刑，併科新臺幣一千萬元以下罰金。
槍砲彈藥刀械管制條例第12條第4項：
未經許可，持有、寄藏或意圖販賣而陳列子彈者，處五年以下有
期徒刑，併科新台幣三百萬元以下罰金。


司法院資訊處製作；財團法人民間司法改革基金會備份。
